臺灣臺北地方法院民事判決
110年度金字第128號
原      告  富常企業有限公司

法定代理人  林進貴  
訴訟代理人  楊延壽律師
複代理人    林雅娟  
被      告  GALVEZ  HERNANDEZ   RODRIGO
          （瓜地馬拉籍，中文名：葛倫志）        

上列當事人間請求侵權行為損害賠償事件，原告提起刑事附帶民
事訴訟（110年度附民字第436號），經本院刑事庭移送前來，本
院於民國111年6月29日言詞辯論終結，判決如下：
    主  文
被告應給付原告美金壹拾玖萬陸仟捌佰捌拾元及新臺幣伍拾柒萬
陸仟捌佰元，及均自民國一百一十年八月十九日起至清償日止，
按週年利率百分之五計算之利息。
訴訟費用由被告負擔。
本判決得假執行。但被告如以美金壹拾玖萬陸仟捌佰捌拾元及新
臺幣伍拾柒萬陸仟捌佰元為原告預供擔保，得免為假執行。
    事  實
一、原告主張：
  ㈠被告GALVEZ HERNANDEZ RODRIGO（中文名：葛倫志；下稱GAL
    VEZ)於民國100年3月10日設立Steinadler Co.,Ltd.（中文
    名：斯特奈德國際有限公司，址設：新北市○○區○○路0○0號
    ，107年9月17日廢止登記），從事咖啡豆貿易。被告於103
    年7、8月間，在原告位於臺北市○○區○○○路0號7樓公司處，
    向原告招攬投資咖啡豆保證獲利10至15%為由，使原告分別
    投資美金8萬7,000元、9萬6,880元、6萬3,400元，合計美金
    24萬7,280元之投資款，以此方式吸收資金，約定或給付與
    本金顯不相當之紅利非法經營收受存款業務。另以經營咖啡
    豆事業需資金為由，向原告收取各為30萬元、48萬元、14萬
    6,000元之款項，然屆期並未返還。 
  ㈡經原告多次項被告催請還款，被告出面協商還款，迄今尚有高達美金19萬6,880元、新臺幣57萬6,800元迄今並未償還，爰依侵權行為之法律關係提起本件訴訟等語，並聲明：㈠被告應給付原告美金19萬6,880元及新臺幣57萬6,800元，及自起訴狀繕本送達翌日起至清償日止，按週年利率5％計算之利息。㈡願供擔保，請准宣告假執行。
二、被告則以：對原告主張之上開事實及其請求，為認諾之表示
    等語。
三、按當事人於言詞辯論時為訴訟標的之認諾者，應本於其認諾
    為該當事人敗訴之判決，民事訴訟法第384條定有明文。復
    按被告既於言詞辯論時為訴訟標的之認諾，法院即應不調查
    原告所主張為訴訟標的之法律關係是否果屬存在，而以認諾
    為該被告敗訴之判決基礎（最高法院45年台上字第31號判例
    意旨參照）。經查，原告請求被告賠償美金19萬6,880元、
    新臺幣57萬6,800元及其遲延利息，經被告於本院111年6月2
    9日言詞辯論時表示同意原告之請求，並為認諾在案（見本
    院卷第146至147頁），揆諸前揭規定及裁判意旨，本院就原
    告之請求，自應本於被告之認諾為其敗訴之判決。從而，原
    告本於侵權行為之法律關係，請求被告給付美金19萬6,880
    元、新臺幣57萬6,800元，及自起訴狀繕本送達翌日即110年
    8月19日（見附民卷第9頁）起至清償日止，按週年利率5％計
    算之利息，為有理由，應予准許。
四、本件係本於被告認諾所為之判決，依民事訴訟法第389條第1
    項第1款規定，應依職權宣告假執行；又法院應依職權宣告
    假執行者，本毋庸原告為聲請，則本件原告仍聲請願供擔保
    宣告假執行，該聲請僅具督促法院職權發動之效力，爰不另
    為供擔保之諭知，附此敘明；另依同法第392條第2項規定，
　　依職權宣告被告如預供擔保，得免為假執行。
五、訴訟費用負擔之依據：民事訴訟法第78條。　
中　　華　　民　　國　　111 　年　　7 　　月　　15 　 日
                  民事第二庭  法  官  林怡君
以上正本係照原本作成。
如對本判決上訴，須於判決送達後20日內向本院提出上訴狀。如
委任律師提起上訴者，應一併繳納上訴審裁判費。
中　　華　　民　　國　　111 　年　　7 　　月　　15　　日
                              書記官  陳俐妙